# 同一控制下合并方长期股权的处理

提问人：lopo 时间：2018-05-30 17:21:01
请教陈版主；同一控制下合并方单体报表的账务处理，如果A、B都属于甲集团的全资子公司， 17 年 3 月甲将持有的A公司（转让时A的所有者权益为 950 万）股份按 1000 万（甲集团对A的长投初始成本为 1000 万，即平价转让）全部转让给B公司（B公司 3 月所有者权益 1000 万，资本公积 0 ，未分配利润-600万）， 3 月甲集团单体的账务处理： 借：银行存款 1000 万 贷：长投 1000 万 3 月B公司单体的账务处理： 借：长投 950 万 借：未分配利润 50 万 贷：银行存款 1000 万 想问下，在 17 年 12 月，由外部投资者C出资 2 亿对B公司增资，其中 500 万作为股本，剩余1.95亿在B公司是资本公积-资本溢价；这样的话在编制B公司 17 年报表的时候，应该是不需要将 17 年 3 月由于购买A冲减的 50 万元未分配利润调整至资本公积吧，即不需要做： 借：资本公积 50 万 贷：未分配利润 50 万

回答人：chenyiwei
你的理解基本合理。在编制B公司 17 年报表的时候，不需要将 17 年 3 月由于购买A冲减的 50 万元未分配利润调整至资本公积。

提问人：lopo 时间：2018-05-31 10:55:35
谢谢陈版！想继续问下，如果A、B都属于甲集团的全资子公司， 17 年 3 月A将持有的全资子公司C公司（转让时C的实收资本为 0 ，未分配利润为-1000万；C的注册资本为 500 万）股份无偿（A对C的长投初始成本为 0 ）全部转让给B公司，想问下，单体层面A公司和B公司是否都不需要做账务处理。

回答人：chenyiwei
如果是零对价转让，则可以这样理解。但必要的明细科目设置和调整还是必要的。